臺灣臺中地方法院刑事判決　　　　　　100年度交易字第367號
公　訴　人　臺灣臺中地方法院檢察署檢察官
被　　　告　廖光郁
上列被告因過失傷害案件，經檢察官提起公訴（100年度偵字第
5900號），本院判決如下：
    主    文
廖光郁因過失傷害人，處拘役貳拾日，如易科罰金，以新臺幣壹
仟元折算壹日。
    犯罪事實及理由
一、犯罪事實：廖光郁於民國99年10月10日晚間6時許，駕駛車
    牌號碼8210-UB號自用小客車，沿臺中市西屯區○○○路由
    東往西方向行駛，行經該路段與至善路口欲右轉往北方向行
    駛時，本應注意轉彎車應讓直行車先行，且依當時情形，又
    無不能注意之情事，竟疏未注意，未讓同向右後方高信樺所
    騎乘之車牌號碼030-HHX號重型機車先行，即貿然右轉，而
    高信樺亦疏未注意車前狀況，並隨時採取必要之安全措施，
    即貿然以時速約50公里之速度欲通過該路口，致閃避不及，
    而與廖光郁所駕駛之前開自用小客車右前方車身發生碰撞後
    ，高信樺人、車倒地，因而受有右膝、左肘挫傷、背、左足
    挫扭傷等傷害。廖光郁於犯罪後，在有偵查犯罪職權之員警
    或公務員知悉其犯罪之前，主動向到場處理之警員供承其係
    肇事者而接受裁判。案經高信樺訴由臺中市政府警察局第六
    分局報請臺灣臺中地方法院檢察署檢察官偵查起訴。
二、證據名稱：
  (一)被告於警詢、偵訊及本院審理時之供述，足以證明其確於當
    時因欲右轉而與證人高信樺發生交通事故並致證人高信樺受
    傷。
  (二)證人即告訴人高信樺於警詢及本院審理時之證述，足以證明
    前揭全部犯罪事實。
  (三)卷附臺中市警察局（現改制為臺中市政府警察局）道路交通
    事故現場圖、道路交通事故調查報告表(一)、(二)、現場照片8
    張、臺中市○○○道路交通事故初步分析研判表1紙及告訴
    人所提出之林新醫療社團法人林新醫院、宏愛診所分別出具
    之診斷證明書各1紙，足以證明前揭全部犯罪事實。
三、對被告辯解不採之理由：
  (一)被告否認犯行，辯稱：案發當時伊在慢車道上，沒有紅綠燈
    ，因人很多，伊等人、車疏散後要右轉，那時伊的車還停著
    ，告訴人的車就從右後方來撞伊車子前輪，因為擦撞，告訴
    人的人、車就倒在伊車子前面，所以伊的車子才會造成如照
    片所示之刮痕，伊並沒有過失云云。
  (二)查證人即告訴人高信樺於本院審理時已證稱：當時被告的車
    子與伊同向，他要右轉，沒有注意他有無打右轉的方向燈，
    他的車子已經開始右轉時，他的車右前方才撞到伊的左側車
    身，伊的機車就倒地才受傷…當時伊的車速應該五十，當時
    被告的車子停著，準備右轉，前面還有很多車準備直行，伊
    跟著前方機車直行後，被告的車突然右轉，所以就撞到伊的
    車等語，核與警卷所附照片被告與告訴人車子發生擦撞後確
    實在被告車子右前方車身造成一道刮痕相符，而被告行車既
    與告訴人同一方向，如被告未轉動車身，焉有可能告訴人白
    車子會與被告右前方車身發生碰撞之理，此參被告其後於本
    院審理時亦改口稱：「當時我是等著要右轉，我的角度轉彎
    才不到十五度，這樣是不是沒有禮讓直行車，我無法判斷。
    」等語，足證被告於案發時確有右轉之行為，其上開所辯顯
    不足採信。
四、論罪科刑部分：核被告轉彎車未讓直行車先行，其所為係犯
    刑法第284條第1項前段之過失傷害罪。被告於警方尚未得知
    肇事者之際，向警方自首為肇事者，而接受裁判，有臺中市
    ○○○道路交通事故肇事人自首情形紀錄表附卷可稽，本院
    審酌被告自首犯罪接受裁判，減少司法資源的浪費，依刑法
    第62條前段規定減輕其刑。爰審酌被告於本件車禍發生之過
    失程度（告訴人於行經路口處，亦疏未注意車前狀況，並隨
    時採取必要之安全措施，即貿然以時速約50公里之速度欲通
    過該路口，亦同有過失）、告訴人受傷情形，被告犯罪後否
    認犯行，且尚未與告訴人達成和解等一切情狀，量處如主文
    所示之刑，並諭知易科罰金之折算標準，以示懲儆。
五、適用之法律：
  (一)刑事訴訟法第299條第1項前段、第310條之1。
  (二)刑法第284條第1項前段、第62條前段、第41條第1項前段。
  (三)刑法施行法第1條之1第1項、第2項前段。
中    華    民    國   100    年    6     月    30    日
                  刑事第十三庭  法  官  黃建都
以上正本證明與原本無異。
如不服本判決應於收受判決後10日內向本院提出上訴書狀，並應
敘述具體理由；其未敘述上訴理由者，應於上訴期間屆滿後20日
內向本院補提理由書（均須按他造當事人之人數附繕本）「切勿
逕送上級法院」。
告訴人或被害人對於判決如有不服具備理由請求檢察官上訴者，
其上訴期間之計算係以檢察官收受判決正本之日期為準。
                                書記官  賴玉真
中    華    民    國   100    年    6     月    30    日
附錄論罪科刑法條
刑法第284條第1項：
因過失傷害人者，處6月以下有期徒刑、拘役或5百元以下罰金，
致重傷者，處1年以下有期徒刑、拘役或5百元以下罰金。